Minutes et répertoires du notaire Nicolas DUPORT, 18 juillet 1695 - 20 mai 1727 (étude XXVII)
Archives nationales
Minutes et répertoires du notaire Nicolas DUPORT (étude XXVII)
18 juillet 1695 - 20 mai 1727
MC/ET/XXVII/1 - MC/ET/XXVII/165, MC/RE/XXVII/1 - MC/RE/XXVII/3
Etude XXVII; Duport, Nicolas
Archives nationales de France
Minutes et répertoires: la loi 2008-696 du 15 juillet 2008 relative aux archives a fixé à 75 ans à compter de la date de l'acte, ou à 25 ans à compter de la date du décès de l'intéressé si ce délai est plus bref, le délai de communication des minutes et répertoires des notaires; ce délai est porté à 100 ans à compter de la date de l'acte si le document se rapporte à un mineur (code du Patrimoine, articles L213-2, 4e d et 5e).
Autres documents de l'étude (dossiers de clients, comptabilité...): s'agissant d'archives privées, ces documents sont communicables selon les modalités fixées par le déposant ou le donateur.
Certains documents ne sont pas accessibles en raison de leur mauvais état de conservation.
Versement
Accès aux instruments de recherche de tous les notaires de l’étude XXVII
Archives de l'étude XXVII
- Minutes de Nicolas DUPORT, 18 juillet 1695 - 20 mai 1727; MC/ET/XXVII/1 - MC/ET/XXVII/165
  - Minutes. 1695, 18 juillet - décembre, 18 juillet - décembre 1695; MC/ET/XXVII/1
    Informations concernant le classement:
    Le niveau inférieur de description, quand il existe, correspond aux minutes d'actes. Toutes les minutes ne sont pas forcément décrites une à une. Les descriptions de ces minutes sont plus ou moins détaillées.
  - Minutes. 1696, janvier - mars, janvier - mars 1696; MC/ET/XXVII/2
  - Minutes. 1696, avril - juin, avril - juin 1696; MC/ET/XXVII/3
    - Goujon (Nicolas Germain), marchand orfèvre § Notoriété après décès de Marie Anne Bilhard, veuve de Nicolas Germain Goujon, marchand orfèvre. Artistes, artisans XVIIIe, orfèvres, 5 mai 1771; MC/ET/XXVII/3
      Origine de l'information:
      Artisans XVIIIe siècle, par M. Rambaud et C. Grodecki, 1956-1977 ( fichier papier entièrement dématérialisé; voir contexte dans le Plan d’orientation général - Notaires de Paris, guides thématiques du Minutier).
      Date de révision: 2011-2012
      Date de création de la notice: 2010
      notoriété; Goujon, Nicolas Germain
  - Minutes. 1696, juillet - septembre, juillet - septembre 1696; MC/ET/XXVII/4
    - BOULAINVILLIERS (Henry Comte de) § Consentement, 25 juin 1712; MC/ET/XXVII/4
      Fichier dit 'général' XVIIe-XVIIIe siècles, par le personnel du Minutier, 1954-1999 ( fichier papier entièrement dématérialisé; voir contexte dans le Plan d’orientation général - Notaires de Paris, guides thématiques du Minutier).
      ratification; Boulainvilliers, Henri de
  - Minutes. 1696, octobre - décembre, octobre - décembre 1696; MC/ET/XXVII/5
  - Minutes. 1697, janvier - mars, janvier - mars 1697; MC/ET/XXVII/6
  - Minutes. 1697, avril - juin, avril - juin 1697; MC/ET/XXVII/7
  - Minutes. 1697, juillet - septembre, juillet - septembre 1697; MC/ET/XXVII/8
  - Minutes. 1697, octobre - décembre, octobre - décembre 1697; MC/ET/XXVII/9
  - Minutes. 1698, janvier - mars, janvier - mars 1698; MC/ET/XXVII/10
  - Minutes. 1698, avril - mai, avril - mai 1698; MC/ET/XXVII/11
  - Minutes. 1698, juin - juillet, juin - juillet 1698; MC/ET/XXVII/12
  - Minutes. 1698, août - septembre, août - septembre 1698; MC/ET/XXVII/13
  - Minutes. 1698, octobre - décembre, octobre - décembre 1698; MC/ET/XXVII/14
  - Minutes. 1699, janvier - mars, janvier - mars 1699; MC/ET/XXVII/15
  - Minutes. 1699, avril - juin, avril - juin 1699; MC/ET/XXVII/16
  - Minutes. 1699, juillet - septembre, juillet - septembre 1699; MC/ET/XXVII/17
  - Minutes. 1699, octobre - décembre, octobre - décembre 1699; MC/ET/XXVII/18
  - Minutes. 1700, janvier - février, janvier - février 1700; MC/ET/XXVII/19
    - Constitution de rente par Abraham Scheult, marchand joaillier, rue Saint-André-des-Arts. 6 actes., 15 janvier 1700 - 20 janvier 1700; MC/ET/XXVII/19
      Date de révision: 2017 (Marie-Françoise Limon-Bonnet)
      constitution de rente; Scheult, Abraham
    - Renonciation par Louis Flamend, maître peintre, paroisse Saint-Sulpice., 20 janvier 1700; MC/ET/XXVII/19
      renonciation; Flamend, Louis
    - Décharge de Noël Ferret, maître maçon, rue Traversière., 21 janvier 1700; MC/ET/XXVII/19
      Feret, Noël
    - Décharge de Jean Delafaye, maître maçon, paroisse Saint-Eustache., 21 janvier 1700; MC/ET/XXVII/19
      Delafaye, Jean
    - Constitution de rente de Nicolas Compère, maître menuisiser, rue Saint-Gervais., 3 février 1700; MC/ET/XXVII/19
      constitution de rente; Compere, Nicolas
    - Constitution de rente de Nicolas Boucherot, maître peintre, rue du Petit-Lion; 2 actes., 3 février 1700; MC/ET/XXVII/19
      constitution de rente; Boucherot, Nicolas
    - Contrat de mariage de Louis Barbier, compagnon tapissier de la manufacture royale des Gobelins, rue de la Chaise., 16 février 1700; MC/ET/XXVII/19
      contrat de mariage; Barbier, Louis
  - Minutes. 1700, mars - avril, mars - avril 1700; MC/ET/XXVII/20
    - Nardin (Claude), menuisier ordinaire du roi et de la duchesse de Bourgogne, absent § Constitution, 4 mars 1700; MC/ET/XXVII/20
      constitution de rente; Nardin, Claude
    - Boulanger (Nicolas), peintre, rue Saint-André-des-Arts § Constitution, 4 mars 1700; MC/ET/XXVII/20
      constitution de rente; Boulanger, Nicolas
    - Lesage Gaspard, maître menuisier, rue de Bourbon § Testament de la veuve de .., 14 mars 1700; MC/ET/XXVII/20
      testament; Lesage, Gaspard
    - Belon (René) maître menuisier ébéniste rue du Four § bail, 15 mars 1700; MC/ET/XXVII/20
      bail; Belon, René
    - Bignicourt (Jean) marchand mercier joaillier rue de Seine § déclaration, 21 mars 1700; MC/ET/XXVII/20
      déclaration; Bignicourt, Jean
    - Barbier (Claude) marchand maître tapissier rue des Fossés § apprentissage, 23 mars 1700; MC/ET/XXVII/20
      contrat d'apprentissage; Barbier, Claude
    - tapissier (apprentissage) § Contrat pour 6 ans entre Honoré Amat, ci-devant écuyer de son Altesse M/me/ d'Auvergne, et Claude Barbier, marchand et maître tapissier, au profit de Grégoire Lebeau, âgé de 10 ans, orphelin. Logé, nourri, blanchi par son maître qui lui apprendra aussi le dessin. Moyennant 400 livres., 23 mars 1700; MC/ET/XXVII/20
    - Allexandre (Christophe, Augustin) maître menuisier; rue du Sépulcre § apprentissage, 14 avril 1700; MC/ET/XXVII/20
      contrat d'apprentissage; Allexandre, Christophe, Augustin
    - Menuisier (apprentissage) § Contrat pour 6 ans entre Louis Car, soldat à l'Hôtel des Invalides, et Christophe Augustin Allexandre, maître menuisier, au profit de Dominique Car, fils de Louis, Logé, nourri par son maître. Moyennant 100 livres, 14 avril 1700; MC/ET/XXVII/20
      contrat d'apprentissage; Car, Louis; Allexandre, Christophe Augustin
    - Delaunay (Nicolas) horloger Cloître Saint Jean de Latran § Mariage de .., 19 avril 1700; MC/ET/XXVII/20
      contrat de mariage; Delaunay, Nicolas
    - Flament (Louis), peintre, rue Princesse § Constitution, 21 avril 1700; MC/ET/XXVII/20
      constitution de rente; Flament, Louis
    - Nivet (Louis), maître menuisier, rue du Sépulcre § Bail, 23 avril 1700; MC/ET/XXVII/20
      bail; Nivet, Louis
  - Minutes. 1700, mai - juin, mai - juin 1700; MC/ET/XXVII/21
    - Contrat pour 5 ans entre Jean Mergé, compagnon charpentier, et Bonnaventure Barroy, maître sculpteur et peintre, demeurant petite rue de Taranne, au profit de Jacques Mergé., 1er mai 1700; MC/ET/XXVII/21
      Histoire de l'art, 1700-1750, études XIII à XXXIX (env. 7.500 actes), par Mireille Rambaud, 1966-1975 (fichier papier entièrement dématérialisé; voir contexte dans le Plan d’orientation général - Notaires de Paris, guides thématiques du Minutier).
      Date de révision: 2010
      Date de création de la notice: 2007
      contrat d'apprentissage; Grenelle (rue de); Barroy, Bonaventure; Mergé, Jacques; Mergé, Jean; charpentier; peintre; sculpteur
    - Nivet (Louis), menuisier ordinaire des bâtiments du roi, rue du Sépulcre § Bail, 11 mai 1700; MC/ET/XXVII/21
    - Boucherot (Nicolas), maître peintre, à Paris § Constitution de la veuve de .., 27 mai 1700; MC/ET/XXVII/21
    - Boisset (Jean) maître menuisier rue du Vieux Colombier § apprentissage, 29 mai 1700; MC/ET/XXVII/21
      contrat d'apprentissage; Boisset, Jean
    - Menuisier (apprentissage) § Contrat pour 6 ans entre Marie Ruelle, fils de feu Pierre Ruelle, vigneron, âgé de 22 ans, et Jean Boisset, maître menuisier, Logé, nourri, blanchi par son maître. Moyennant 150 livres., 29 mai 1700; MC/ET/XXVII/21
      contrat d'apprentissage; Ruelle, Marie; Ruelle, Pierre; Boisset, Jean
    - Seclet (Antoine) maître Serrurier; rue du Verneuil § Bail par la veuve de .., 1er juin 1700; MC/ET/XXVII/21
      bail; Seclet, Antoine
  - Minutes. 1700, juillet - septembre, juillet - septembre 1700; MC/ET/XXVII/22
    - Roger (Antoine) marchand tapissier; rue Neuve de Richelieu § obligation, 4 juillet 1700; MC/ET/XXVII/22
      obligation; Roger, Antoine
    - Boiteau (Denis) orfèvre quai Pelletier § Inventaire après décès de la femme de .., 19 juillet 1700; MC/ET/XXVII/22
      inventaire; Boiteau, Denis
    - Nivet (Louis), maître menuisier, rue du Sépulcre § Obligation, 25 juillet 1700; MC/ET/XXVII/22
      obligation; Nivet, Louis
    - Lelievre (Alexis) fleuriste et marqueteur en ébène rue du Four § alloué, 1er août 1700; MC/ET/XXVII/22
      Lelievre, Alexis
    - marqueteur en ébène (alloué) § Contrat pour 18 mois entre Charles le Caron, loueur de carosses et Alexis Lelievre et marqueteur en ébène, au profit de Jean le Caron, âgé de 15 ans, fils de Charles. Logé, nourri par son père qui l'enverra à 5 heures du matin pour travailler chez son maître jusqu'à 8 h du soir. S.d.d., 1er août 1700; MC/ET/XXVII/22
    - Pichon (Claude), peintre, rue du Cherche Midi § Vente, 10 août 1700; MC/ET/XXVII/22
      acte de vente; Pichon, Claude
    - Fourcault (Pierre) serrurier à Bagneux § Mariage de .., 11 septembre 1700; MC/ET/XXVII/22
      contrat de mariage; Fourcault, Pierre
    - Couët (Jacques) menuisier rue du roi de Sicile § Vente, 13 septembre 1700; MC/ET/XXVII/22
      acte de vente; Couët, Jacques
    - Haudry (Jean César), marchand orfèvre, rue du Petit Bac § Vente, 13 septembre 1700; MC/ET/XXVII/22
      acte de vente; Haudry, Jean César
  - Minutes. 1700, octobre - décembre, octobre - décembre 1700; MC/ET/XXVII/23
    - Gouche (Edme) ébéniste rue de Seine § Vente, 14 octobre 1700; MC/ET/XXVII/23
      acte de vente; Gouche, Edme
    - Jamois (Jean) maçon place Maubert § bail, 31 octobre 1700; MC/ET/XXVII/23
      bail; Jamois, Jean
    - Barbier (Claude) marchand tapissier rue des Fossés § obligation, 14 novembre 1700; MC/ET/XXVII/23
      obligation; Barbier, Claude
    - Reilly (Pierre) maître maçon rue des Deux Anges § Mariage de la fille de .., 28 décembre 1700; MC/ET/XXVII/23
      contrat de mariage; Reilly, Pierre
  - Minutes. 1701, janvier - mars, janvier - mars 1701; MC/ET/XXVII/24
    - Gouard (Guillaume) tapissier rue du Four § Mariage de .., 6 janvier 1701; MC/ET/XXVII/24
      contrat de mariage; Gouard, Guillaume
    - relieur de livres (apprentissage) § Contrat pour 3 ans entre Pierre Thomas Edine, majeur, et Jacques Montgobert, maître relieur de livres, logé, nourri, blanchi, Moyennant 50 livres, 19 janvier 1701; MC/ET/XXVII/24
    - Marché passé par Pierre Delisle-Mansart, architecte et contrôleur des bâtiments du roi, demeurant rue de Grenelle, pour la fourniture de pierres pour la construction d'une maison qu'il a commencé à faire bâtir sise rue de Grenelle., 30 janvier 1701; MC/ET/XXVII/24
      marché; Delisle-Mansart, Pierre (16..-1720); architecte; contrôleur général des bâtiments (Ancien Régime)
    - Menuisier (apprentissage) § Contrat pour 5 ans entre Marie Ciron, veuve de Jean Olive, maître tonnelier, et François Rubin, maître menuisier, au profit de Jacques Olive, fils de Jean. Nourri par son maître. Moyennant 150 livres, 27 février 1701; MC/ET/XXVII/24
      contrat d'apprentissage; Ciron, Marie; Olive, Jean; Rubin, François; Olive, Jacques
    - Rubin (François), maître menuisier, rue Princesse § Apprentissage, 27 février 1701; MC/ET/XXVII/24
      contrat d'apprentissage; Rubin, François
    - Petit (Antoine) marchand tapissier rue de la Tournelle § Marché, 3 mars 1701; MC/ET/XXVII/24
      marché; Petit, Antoine
    - Derson Duplessis (Edmé), marchand orfèvre, quai de l'Horloge du Palais § Constitution, 22 mars 1701; MC/ET/XXVII/24
      constitution de rente; Derson Duplessis, Edmé
  - Minutes. 1701, avril - juin, avril - juin 1701; MC/ET/XXVII/25
    - Derson Duplessis (Edmé), marchand orfèvre joaillier, quai de l'Horloge du Palais § Transaction, 4 avril 1701; MC/ET/XXVII/25
      accord; Derson Duplessis, Edmé
    - Hedi (Sébastien) entrepreneur de bâtiments à Laval proche Montereau § bail à rente, 7 avril 1701; MC/ET/XXVII/25
      bail; Hedi, Sébastien
    - Edi (Jean) maître maçon à Seisy § bail à rente, 7 avril 1701; MC/ET/XXVII/25
      bail; Edi, Jean
    - Guillemard (François) menuisier en ébène; rue du Four § apprentissage, 13 avril 1701; MC/ET/XXVII/25
      contrat d'apprentissage; Guillemard, François
    - Menuisier (apprentissage) § Contrat pour 6 ans entre Charles Caron, caneur de Carosses, et François Guillemard, maître menuisier, au profit de Jean Caron, âgé de 15 ans, fils de Charles. Logé, nourri par son maître. Moyennant 150 livres., 13 avril 1701; MC/ET/XXVII/25
      contrat d'apprentissage; Aron, Charles; Guillemard, François; Caron, Jean
    - Cochon (Madeleine) travailleurs en tapisserie rue du Fours § alloué, 17 avril 1701; MC/ET/XXVII/25
      Cochon, Madeleine
    - Tapissier (alloué) § Contrat pour 4 ans entre Françoise Messan, veuve de Victor Delacroix, jardinier, et Madeleine Cochon, travailleuse en tapisserie, au profit de Catherine Delacroix, âgée de 13 ans, fille de Victor, Logée, nourrie, blanchie par sa maîtresse. S.d.d. sauf 75 livres au cas de rupture, 17 avril 1701; MC/ET/XXVII/25
    - Fleury (François) ébéniste rue Saint Nicolas § alloué, 1er mai 1701; MC/ET/XXVII/25
      Fleury, François
    - ébéniste (alloué) § Contrat pour 4 ans entre Marie Anne Lardot, femme de Jean Gros, marchand, et François Fleury, ébéniste, au profit de Jean Pantaleon Gros, âgé de 14 ans, fils de Jean. Logé et nourri par son maître. Moyennant 90 livres., 1er mai 1701; MC/ET/XXVII/25
    - Chastelle (Toussaint) maître menuisier rue du Four § Obligation envers la veuve de .., 4 mai 1701; MC/ET/XXVII/25
      obligation; Chastelle, Toussaint
    - Langlois (Guillaume) maître fondeur à Paris § Mariage du fils de feu .., 8 mai 1701; MC/ET/XXVII/25
      contrat de mariage; Langlois, Guillaume
    - Langlois (Jean) fondeurs petite rue de Taranne § Mariage de .., 8 mai 1701; MC/ET/XXVII/25
      contrat de mariage; Langlois, Jean
    - Flamend (Louis), peintre, rue Guisarde § Bail, 12 mai 1701; MC/ET/XXVII/25
      bail; Flamend, Louis
    - Legrin (Jean) maître menuisier à Paris § transaction de la veuve de .., 14 mai 1701; MC/ET/XXVII/25
      accord; Legrin, Jean
    - Flamend (Louis), peintre, rue Guisarde § Quittance, 14 mai 1701; MC/ET/XXVII/25
      quittance; Flamend, Louis
    - Boulanger (Nicolas), peintre, à Tours § Procuration, 23 mai 1701; MC/ET/XXVII/25
      procuration; Boulanger, Nicolas
    - Bail par Jean Richard, architecte et maître maçon, demeurant rue du Guichet., 1er juin 1701; MC/ET/XXVII/25
      bail; Richard, Jean; architecte; maçon
    - Inventaire après décès Datayne, sieur de la Pérouse, conseiller et secrétaire du roi pour le corps de la cavalerie de France, rue de l'Université, 21 juin 1701; MC/ET/XXVII/25
      Informations complémentaires:
      tapisserie: histoire des Métamoprhoses, 1200 livres.
      inventaire; Datayne, Jean (17..?-1783); secrétaire du roi (Ancien Régime)
    - Duval (Charles) Maître maçon, juré expert rue Sainte Croix de la Bretonnerie § quittance, 26 septembre 1701; MC/ET/XXVII/25
      quittance; Duval, Charles
  - Minutes. 1701, juillet - septembre, juillet - septembre 1701; MC/ET/XXVII/26
    - Bail par Jean Richard, architecte et maître maçon, demeurant rue du Guichet., 1er juillet 1701; MC/ET/XXVII/26
    - Jardin (Nicolas) ébéniste rue du Four § Avis de parents, 3 juillet 1701; MC/ET/XXVII/26
      Jardin, Nicolas
    - Bail par Jean Richard, architecte et maître maçon, demeurant rue du Guichet., 29 juillet 1701; MC/ET/XXVII/26
    - Miolle (Antoine) maître tapissier quai des Thuilleries § quittance; Comparations, 12 août 1701; MC/ET/XXVII/26
      quittance; Miolle, Antoine
    - Flamend (Louis), peintre, rue Guisarde § Obligation, 18 août 1701; MC/ET/XXVII/26
      obligation; Flamend, Louis
    - Flamend (Louis), peintre, rue Guisarde § Vente d'une maison à .., 18 août 1701; MC/ET/XXVII/26
      acte de vente; Flamend, Louis
    - Leducs (Michel) maître maçon rue de l'Echelle § quittance, 10 septembre 1701; MC/ET/XXVII/26
      quittance; Leducs, Michel
    - Allexandre (Louis) maître menuisier rue du Sépulcre § apprentissage, 21 septembre 1701; MC/ET/XXVII/26
      contrat d'apprentissage; Allexandre, Louis
    - Menuisier (apprentissage) § Contrat pour 6 ans entre Louis Vallée, compagnon Beaussier, et Louis Allexandre, maître menuisier, au profit de Lucien Vallée, âgé de 18 ans, frère de Louis Logé, nourri, blanchi par son maître, moyennant 120 livres, 21 septembre 1701; MC/ET/XXVII/26
      contrat d'apprentissage; Vallée, Louis; Allexandre, Louis; Vallée, Lucien
  - Minutes. 1701, octobre - décembre, octobre - décembre 1701; MC/ET/XXVII/27
    - Serrurier (apprentissage) § Contrat pour 4 ans entre Henri Costre, tapissier aux Gobelins, et Pierre Hemont, maître serrurier, au profit de Henri François Costre, âgé de Mans, fils d'Henri. Logé, nourri par son maître Moyennant 160 livres, 2 octobre 1701; MC/ET/XXVII/27
    - Godefroy (Jean) maître serrurier à Paris § Mariage du fils de feu .., 9 octobre 1701; MC/ET/XXVII/27
      contrat de mariage; Godefroy, Jean
    - Sellier (François) relieur doreur rue d'Ecosse § Mariage de .., 23 octobre 1701; MC/ET/XXVII/27
      contrat de mariage; Sellier, François
    - Contrat pour 4 ans entre Françoise Annoy, veuve de Claude Pernot, maître peintre, et Claude Pavillon, maître peintre, au profit de Jean-François Pernot, âgé de 14 ans, fils de Claude, moyennant la somme de 200 livres., 7 novembre 1701; MC/ET/XXVII/27
      contrat de travail; contrat de travail; Annoy, Françoise; Pavillon, Claude; Pernot, Claude; Pernot, Jean-François; peintre
    - Heurtault (Richard) marchand et maître tapissier rue du Petit Brave § Estat reconnu, partage et convention, 7 novembre 1701; MC/ET/XXVII/27
      partage; Heurtault, Richard
    - Barbier (Claude) marchand tapissier à Paris § donation, 7 novembre 1701; MC/ET/XXVII/27
      donation; Barbier, Claude
    - Remy (Etienne), menuisier ordinaire des bâtiments du roi et du duc d'Orléans, rue Saint-Roch § Obligation, 27 novembre 1701; MC/ET/XXVII/27
      obligation; Remy, Etienne
    - Angot (Vincent) marchand maître tapissier rue de la Vieille Monnaie § Mariage de .., 11 décembre 1701; MC/ET/XXVII/27
      contrat de mariage; Angot, Vincent
    - Audibert (Pierre) maître serrurier rue Saint Benoît § apprentissage, 19 décembre 1701; MC/ET/XXVII/27
      contrat d'apprentissage; Audibert, Pierre
    - Serrurier (apprentissage) § Contrat pour 5 ans entre Bernard Jacquemin, Valet de chambres du marquis de Monta terre, avec Pierre Audibert, maître serrurier, au profit d'Oger Jacquemin, âgé de 16 ans, fils de Bernard, Logé, nourri, blanchi par son maître. S.d.d. sauf 100 l. en cas de rupture., 19 décembre 1701; MC/ET/XXVII/27
    - Cochon (Marie) tapissière rue du Four § alloué, 27 décembre 1701; MC/ET/XXVII/27
      Cochon, Marie
    - Tapissiere (alloué) § Contrat pour 4 ans entre Pierre Gillot, maître cordonnier, et Marie Cochon, tapissière, au profit de Marie Anne Gillot, âgée de 14 ans, fille de Pierre. Logée, nourrie, blanchie, Moyennant 36 livres, 27 décembre 1701; MC/ET/XXVII/27
    - Bernard (Cosme) maître peintre rue de Grenelle § transport, 31 décembre 1701; MC/ET/XXVII/27
      Bernard, Cosme
  - Minutes. 1702, janvier - mars, janvier - mars 1702; MC/ET/XXVII/28
    - Delavergne (Guillaume) maître maçon rue Princesse § Cautionnement, 9 janvier 1702; MC/ET/XXVII/28
      Delavergne, Guillaume
    - Bellanger (Eustache) maître maçon rue de Richelieu § Transport, 16 janvier 1702; MC/ET/XXVII/28
      Bellanger, Eustache
    - Cochon (Marie) tapissière rue du Four § apprentissage, 29 janvier 1702; MC/ET/XXVII/28
      contrat d'apprentissage; Cochon, Marie
    - tapissière (alloué) § Contrat pour 2 ans entre Jacques Godard, gagne denier, et Marie Cochon, tapissière, au profit de Marie Madeleine Godard, âgée de 14 ans, fille de Jacques. Logée et nourrie la deuxième année. S.d.d., 29 janvier 1702; MC/ET/XXVII/28
    - Dollé (François) maître menuisier rue des Cannettes § obligation rapportée, 31 janvier 1702; MC/ET/XXVII/28
      obligation; Dollé, François
    - Quittance par Charles Duval, maître maçon, architecte juré expert, demeurant rue Sainte-Croix-de-la-Bretonnerie, pour la construction de tous les bâtiments formant la basse-cour du palais abbatial de Saint-Germain-des-Prés., 4 février 1702; MC/ET/XXVII/28
      quittance; Duval, Charles; architecte; maçon
    - Doré (Louis) menuisier à Neufchasteau § Mariage de la fille de feu .., 24 février 1702; MC/ET/XXVII/28
      contrat de mariage; Doré, Louis
    - Frion (Louis) maître sculpteur et doreur rue du Sépulcre § obligation, 21 mars 1702; MC/ET/XXVII/28
      obligation; Frion, Louis
  - Minutes. 1702, avril - juin, avril - juin 1702; MC/ET/XXVII/29
    - SOUTAIN (Pierre) Maître tapissier Rue de la Harpe § Mariage de .., 25 mars 1702; MC/ET/XXVII/29
      contrat de mariage; Soutain, Pierre
    - BELLAY (Charles) menuisier Rue de Seine § Bail au profit de .., 2 avril 1702; MC/ET/XXVII/29
      bail; Bellay, Charles
    - CAHAGNE (Germain) Maître sculpteur Rue du Four § Constitution .., 27 avril 1702; MC/ET/XXVII/29
      constitution de rente; Cahagne, Germain
    - LE BRUN (Pierre) Maître tapissier Rue Sainte Croix de la Bretonnerie § Quittance et mainlevée, 27 avril 1702; MC/ET/XXVII/29
      quittance; Le Brun, Pierre
    - GOBIN (Denis) Maître maçon Rue de la Parcheminerie § Main levée .., 18 mai 1702; MC/ET/XXVII/29
      Gobin, Denis
    - SOUTAIN (Jean) Maître tapissier § Mariage du fils de .., 25 mai 1702; MC/ET/XXVII/29
      contrat de mariage; Soutain, Jean
    - RIVE (Jean) Maçon Rue de Grenelle § Mise en apprentissage de la belle fille de .., 31 mai 1702; MC/ET/XXVII/29
      contrat d'apprentissage; Rive, Jean
    - Landry (César), marchand orfèvre, rue de Bussy § Bail .., 29 juin 1702; MC/ET/XXVII/29
      bail; Landry, César
  - Minutes. 1702, juillet - septembre, juillet - septembre 1702; MC/ET/XXVII/30
    - ALEXANDRE (Louis) Maître menuisier Rue du Sépulcre § Obligation .., 23 juillet 1702; MC/ET/XXVII/30
      obligation; Alexandre, Louis
    - HENRY (Jacques) Tapissier Rue Sainte-Avoye. § Inventaire après décès de .., 8 août 1702; MC/ET/XXVII/30
      inventaire; Henry, Jacques
    - Transaction passée par Michel Dupré, maître peintre et sculpteur., 13 août 1702; MC/ET/XXVII/30
      accord; Dupré, Michel; peintre; sculpteur
    - Dupré (Michel), maître peintre sculpteur, rue Courtalois, 13 août 1702; MC/ET/XXVII/30
      Dupré, Michel
    - FICHE (Mathurin) Maître maçon Carrefour de la Croix Rouge § Devis et marché pour réparations d'une maison passé par .., 13 août 1702; MC/ET/XXVII/30
      devis; marché; Fiche, Mathurin
    - PICHARD (Gilles) Maître maçon Rue des Mariés § Quittance donnée .., 14 août 1702; MC/ET/XXVII/30
      quittance; Pichard, Gilles
    - PIPAULT (Sulpice) entrepreneur de bâtiments; Rue de Seine § Inventaire après décès du beau père de .., 17 août 1702; MC/ET/XXVII/30